---
title: "DoloÄanje kateri restrikcijski encimi so si sorodni med target regijo na plasmidu in cry genu"
output: pdf_document 
---

```{r}
pres <- read.table(file = "plasmid_REs.tsv", sep = "\t", header = T)
fres <- read.table(file = "fragment_REs.tsv", sep = "\t", header = T)
```

```{r}
head(pres)
head(fres)
```

```{r}
pvec <- pres[, 1]
fvec <- fres[, 1]
```

```{r}
print(pvec)
print(fvec)
```

```{r}
common_res <- pvec[which(pvec %in% fvec)]
uncommon_p <- pvec[which(!(pvec %in% fvec))]
uncommon_f <- fvec[which(!(fvec %in% pvec))]
```

---

Encimi prisotni v obeh:

```{r}
common_res
```

Encimi prisotni samo v plazmidu:

```{r}
uncommon_p
```

Encimi prisotni sami v cry genu:

```{r}
uncommon_f
```

---

Encim za vstavljanje

1. ne sme biti prisoten v fragmentu
2. mora se nahajati med promotorjem in GFP genom

Ker jih je malo med promotorjem in GFPjem, sem jih prepisal.

Moti me ker je `StyI` v fragmentu, ampak ga ni prikazalo na seznamu encimov za fragment.. Dodal ga bom zraven.

```{r}
fvec2 <- c(fvec, "StyI")
```

```{r}
plasmid_candidates <- c("StyI", "BtgI", "NcoI", "AccI", "SalI", "HincII")
```

Kateri od njih je prisoten v fragmentu?

```{r}
plasmid_candidates[which(plasmid_candidates %in% fvec2)]
```

Kateri od njih ni prisoten v fragmentu?

```{r}
plasmid_candidates[which(!(plasmid_candidates %in% fvec2))]
```